臺灣士林地方法院刑事判決　　　　　100年度審交易字第168號
公　訴　人　臺灣士林地方法院檢察署檢察官
被　　　告　楊景閔
上列被告因過失致重傷案件，經檢察官提起公訴（100 年度偵字
第2705號），被告於準備程序就被訴事實為有罪之陳述，本院裁
定依簡式審判程序審理，並判決如下：
    主  文
楊景閔過失傷害人致重傷，處有期徒刑玖月。
    事實及理由
一、本件犯罪事實及證據除均引用檢察官起訴書（如附件起訴書
    ）之記載外，另更正並補充如下：
  (一)犯罪事實部分：起訴書犯罪事實欄一倒數第1 至6 行關於被
    害人傷勢之記載應更正為「骨盆骨折、左側脛、腓骨開放性
    骨折、右側第二至第五肋骨骨折及左側第二至第六肋骨骨折
    、上顎骨骨折、下顎骨骨折、右側第七頸椎橫突骨折、第一
    胸椎橫突骨折及左側第五腰椎橫突骨折、兩側血胸及氣胸、
    右側肺出血、左側薦椎骨折、膀胱破裂、兩側近端肱骨骨折
    、左側遠端肱骨骨折等重傷害。」
  (二)證據部分增列：行政院衛生署中央健康保險局臺北業務組全
    民健康保險重大傷病核定審查通知書第二聯民眾收執聯及中
    國醫藥大學附設醫院臺北分院診字第1000500043、00000000
    00號診斷證明書各1 份。
  (三)被告楊景閔於本院民國100 年9 月26日準備程序及審理時之
    自白核與起訴書所載其他證據相符，足見被告之自白與事實
    相符，本件事證明確，被告犯行洵堪認定，應依法論科。
二、按稱重傷者，謂其他於身體或健康，有重大不治或難治之傷
    害，刑法第10條第4 項第6 款定有明文。又刑法第10條第4
    項第6 款所謂其他於身體或健康有重大不治或難治之傷害，
    係指除去同項第1 款至第5 款之傷害，而於身體或健康傷害
    重大，且不能治療或難於治療者而言。且其傷害，並不以須
    達於毀敗之程度為必要，此與同條項第1 款至第5 款之傷害
    ，法文規定須達於毀敗之程度者不同，最高法院88年度台上
    字第6555號判決意旨即同此見解。查被害人孫欣怡因全身多
    處骨折，曾先後接受國防醫學院三軍總醫院施行(一)兩側胸管
    放置、剖腹探查、膀胱修補、骨盆外固定、顎間固定及左脛
    骨清創手術緊急右側開顱及大腦減壓手術、(二)兩側近端肱骨
    及左側遠端肱骨開放式復位及內固定手術、(三)氣管造口術、
    顎間固定及顎骨內鋼板固定手術、(四)左側脛骨開放式復位及
    內固定手術等醫療措施，目前被害人孫欣怡經上開手術治療
    後，仍因本次車禍傷害致行動不便，須專人照顧協助行走，
    醫院並建議繼續復健治療半年，其傷病程度並經三軍總醫院
    醫師審查為「重大創傷嚴重程序十六分以上」等情，有國防
    醫學院三軍總醫院附設民眾診療服務處北市衛醫第00000000
    00號診斷證明書、行政院衛生署中央健康保險局臺北業務組
    全民健康保險重大傷病核定審查通知書第二聯民眾收執聯及
    中國醫藥大學附設醫院臺北分院診字第1000600098號診斷證
    明書各1 份附卷可稽（參見偵查卷第67頁及本院卷第78至79
    頁），是被害人因被告之前開過失致其肢體活動、行走之功
    能受有傷害，已達難治之情形，應屬刑法第10條第4 項第6
    款嚴重減損一肢以上之機能之重傷害。
三、核被告楊景閔所為，係犯刑法第284 條第1 項後段之過失致
    重傷害罪，公訴人原起訴被告係犯刑法第284 條第1 項前段
    之過失傷害罪，惟於本院準備程序中蒞庭檢察官業已當庭變
    更起訴法條為刑法第284 條第1 項後段之因過失傷害人致重
    傷害罪，本院即毋庸為起訴法條之變更。被告於有偵查犯罪
    職權公務員發覺犯罪嫌疑人之身分前，向到場員警李協昇表
    明自己為肇事人，並當場承認，有臺北市政府警察局交通事
    故肇事人自首情形紀錄表1 紙附卷為證（參見偵卷第32頁）
    ，核與自首之要件相符，得依刑法第62條前段減輕其刑。爰
    審酌被告行車超速且未注意車前狀況，致輾過並拖行昏倒在
    地之被害人孫欣怡，過失程度不輕，被害人所受傷害嚴重，
    惟被害人本身臥倒在地亦使被告較難閃避，且被告犯後坦承
    犯行，雖欲與被害人家屬和解，然被害人損害過鉅，被告資
    力有限，致未能與被害人成立和解，堪認犯後態度尚稱良好
    ，及其品行、家庭生活經濟狀況與犯罪所生之損害等一切情
    狀，量處如主文所示之刑，以示懲儆。
三、據上論斷，應依刑事訴訟法第273 條之1 第1 項、第299 條
    第1 項前段、第310 條之2 、第454 條第2 項，刑法第284
    條第1 項後段、第62條前段，刑法施行法第1 條之1 ，判決
    如主文。
本案經檢察官顏珮珊到庭執行職務。
中    華    民    國    100   年    9     月    30    日
                  刑事第一庭法  官  徐文瑞
以上正本證明與原本無異。
如不服本判決，應於收受送達後10日內向本院提出上訴書狀，其
未敘述上訴理由者，應於上訴期間屆滿後20日內向本院補提理由
書狀（均須按他造當事人之人數附繕本）「切勿逕送上級法院」
。
                            書記官  張茹茵
中    華    民    國   100    年    10    月    4     日
附錄本件論罪科刑依據法條全文
刑法第284條
因過失傷害人者，處6月以下有期徒刑、拘役或500 元以下罰金；
致重傷者，處1年以下有期徒刑、拘役或500元以下罰金。
從事業務之人，因業務上之過失傷害人者，處1 年以下有期徒刑
、拘役或1000 元以下罰金，致重傷者，處3年以下有期徒刑、拘
役或2000元以下罰金。